lang/common/courses/xfst-lexc/f.lexc
LEXICON Opt_mood_itr
!+Opt+1Sg:%<naanga # ; !+Orth/Arch+Use/-Spell DANNER mærkelige former
+Opt+1Sg:%<langa # ;
+Opt+3Sg:%<li # ;
+Opt+1Pl:%<lata # ;
!+Opt+1Pl:%<naagut # ; !+Orth/Arch+Use/-Spell DANNER mærkelige former
+Opt+3Pl:%<lit # ;
+Opt+3Pl:%<lik # ; !+Orth/Alt+Use/-Spell




!### Judithes oversigt og tjekliste verbs_2 ###!

!oversigt over typer IV stammer som inddelt i kal:
!IV_r_stem			CHECK
!IV_k_stem			CHECK
!IV_long_stem 		CHECK
!IVschwa 			CHECK
!IV_voq_stem		CHECK
!IV_long			CHECK
!XIitX_stem			CHECK
!XItX				CHECK
!XIi_voqXmorf_stem	CHECK
!XIi_voqX_agentiv	CHECK
!XIiXmorf_stem		CHECK
!XIirXmorf_stem		CHECK
!XItsXmorf_stem		CHECK
!XIuteXmorf			CHECK

! Oversigt over kontinuationslexica for verber

! Suffix          ! Dokumentation
! =============== ! =============
! flex-iv -> flex_iv2_inflections				CHECK
! flex-iv_voq -> flex_iv_voq2_inflections		CHECK
! flex-iv_longV -> findes ikke					CHECK	X
! flex-iv_schwa -> flex_iv_schwa2_inflections	CHECK

! XIiPXmorf -> findes umiddelbart ikke			CHECK	X
! XIirPXmorf -> findes umiddelbart ikke			CHECK	X
! XIPX_nngit -> findes umiddelbart ikke			CHECK	X
! XIutePXmorf -> findes  ikke					CHECK	X
! XIi_utePXmorf -> findes umiddelbart ikke		CHECK	X


!### SUFFIKSspecifikke ###!

! flex-iv_nngit									CHECK
! gallar-iv 									CHECK
!ENESTE forskel for gallar-iv var denne linje: +V+Imp+2Sg:^T%>at K_TUQ ; !gallar-iv


!xxxikk	XIgujoqX ; ! GI+Der/vv					lille irregulær (?) leksikon for en bestemt suffix, kan tilføjes separat
!xxxikk	XTgujaaX ; ! GI+Der/vv					lille irregulær (?) leksikon for en bestemt suffix, kan tilføjes separat
!xxxmi	XImioqX ; ! MI+Der/vv					lille irregulær (?) leksikon for en bestemt suffix, kan tilføjes separat




!oversigt fra et af kal's 
!Ind
!Sg
!+V+Ind+1Sg:%>vunga K ; !flex-iv					CHECK
!+V+Ind+2Sg:%>vutit K ; !flex-iv					CHECK
!+V+Ind+3Sg:%>voq K ; !flex-iv						CHECK
!Pl
!+V+Ind+1Pl:%>vugut K_plur ; !flex-iv				CHECK
!+V+Ind+2Pl:%>vusi K_plur ; !flex-iv				CHECK
!+V+Ind+3Pl:%>put K_plur ; !flex-iv !PL20210922		CHECK


!Cau
!Sg
!+V+Cau+1Sg:%>gama K ; !flex-iv						CHECK
!+V+Cau+2Sg:%>gavit K ; !flex-iv					CHECK
!+V+Cau+3Sg:c2%>mat K ; !flex-iv					CHECK		MEN:vokalstammen: 4 analyser (formodentligt pga denne regel: %m2 -> m m || Vow %> _)
!+V+Cau+4Sg:%>gami K ; !flex-iv						CHECK
!Pl
!+V+Cau+1Pl:%>gatta K_plur ; !flex-iv				CHECK
!+V+Cau+2Pl:%>gassi K_plur ; !flex-iv				CHECK
!+V+Cau+3Pl:c2%>mata K_plur ; !flex-iv				CHECK		MEN:vokalstammen: 4 analyser
!+V+Cau+4Pl:%>gamik K_plur ; !flex-iv				CHECK


!Con
!Sg
!+V+Con+1Sg:%>guma K_TUQ ; !flex-iv					CHECK
!+V+Con+2Sg:%>guit K_TUQ ; !flex-iv					CHECK
!+V+Con+3Sg:c2%>pat K_TUQ ; !flex-iv				CHECK		MEN:vokalstammen: 4 analyser
!+V+Con+4Sg:%>guni K_TUQ ; !flex-iv					CHECK
!Pl
!+V+Con+1Pl:%>gutta K_TUQ_plur ; !flex-iv			CHECK
!+V+Con+2Pl:%>gussi K_TUQ_plur ; !flex-iv			CHECK
!+V+Con+3Pl:c2%>pata K_TUQ_plur ; !flex-iv			CHECK		MEN:vokalstammen: 4 analyser
!+V+Con+4Pl:%>gunik K_TUQ_plur ; !flex-iv			CHECK


!Cont
!Sg
!+V+Cont+1Sg:%>lunga K ; !flex-iv					CHECK
!+V+Cont+2Sg:%>lutit K ; !flex-iv					CHECK
!+V+Cont+4Sg:%>luni K ; !flex-iv 					CHECK
!Du
!+V+Cont+1Du:%>lunuk K ; !flex-iv
!Pl
!+V+Cont+1Pl:%>luta K_plur ; !flex-iv				CHECK
!+V+Cont+2Pl:%>lusi K_plur ; !flex-iv				CHECK
!+V+Cont+4Pl:%>lutik K_plur ; !flex-iv				CHECK

!ContNeg
!Sg
!+V+ContNeg+1Sg:%>nanga K ; !flex-iv				CHECK
!+V+ContNeg+2Sg:%>nak K ; !flex-iv
!+V+ContNeg+2Sg:%>natit K ; !flex-iv				CHECK
!+V+ContNeg+4Sg+Orth/Arch+Use/-Spell:^T%>gani K ; 	
!+V+ContNeg+4Sg:%>%ALTINFnani K ; !flex-iv 			CHECK
!+V+ContNeg+4Sg:%>nani K ; !flex-iv					CHECK
!Pl
!+V+ContNeg+1Pl:%>%ALTINFnata K_plur ; !flex-iv		CHECK
!+V+ContNeg+1Pl:%>nata K_plur ; !flex-iv			CHECK
!+V+ContNeg+2Pl:%>%ALTINFnasi K_plur ; !flex-iv		CHECK
!+V+ContNeg+2Pl:%>nasi K_plur ; !flex-iv			CHECK
!+V+ContNeg+4Pl:%>%ALTINFnatik K_plur ; !flex-iv	CHECK
!+V+ContNeg+4Pl:%>natik K_plur ; !flex-iv			CHECK
!+V+ContNeg+4Pl+Orth/Arch+Use/-Spell:^T%>gatik K_plur ; !flex-iv !liv 170217 til kiagatik

!IteCau
!Sg
!+V+IteCau+1Sg:%>gaangama K ; !flex-iv				CHECK
!+V+IteCau+2Sg:%>gaangavit K ; !flex-iv				CHECK
!+V+IteCau+3Sg:%>gaangat K ; !flex-iv				CHECK
!+V+IteCau+4Sg:%>gaangami K ; !flex-iv				CHECK
!Pl
!+V+IteCau+1Pl:%>gaangatta K_plur ; !flex-iv		CHECK
!+V+IteCau+2Pl:%>gaangassi K_plur ; !flex-iv		CHECK
!+V+IteCau+3Pl:%>gaangata K_plur ; !flex-iv			CHECK
!+V+IteCau+4Pl:%>gaangamik K ; !flex-iv				CHECK

!Opt
!Sg
!+V+Opt+1Sg+Orth/Arch+Use/-Spell:%>naanga K_TUQ ;		CHECK
!+V+Opt+1Sg:%>langa K_TUQ ; !flex-iv					CHECK
!+V+Opt+3Sg:%>li K_TUQ ; !flex-iv						CHECK
!Pl
!+V+Opt+1Pl:%>lata K_TUQ_plur ; !flex-iv				CHECK
!+V+Opt+1Pl+Orth/Arch+Use/-Spell:%>naagut K_TUQ_plur ;	CHECK
!+V+Opt+3Pl:%>lit K_TUQ_plur ; !flex-iv					CHECK
!+V+Opt+3Pl+Orth/Alt+Use/-Spell:%>lik K_TUQ_plur ;		CHECK

!Int
!Sg
!+V+Int+2Sg+Orth/Alt+Use/-Spell:%>viit K ; 				CHECK
!+V+Int+2Sg:%>vit K ; !flex-iv							CHECK
!Pl		
!+V+Int+3Sg:%>va K ; !flex-iv							CHECK
!+V+Int+2Pl:%>visi K_plur ; !flex-iv					CHECK
!+V+Int+3Pl:%>pat K ; !flex-iv							CHECK

!Imp
!Sg
!+V+Imp+2Sg+Gram/ImpNeg:%>nak K ; !flex-iv PL20230112	CHECK
!+V+Imp+2Sg+Gram/ImpPos:%>g2it K_TUQ ; !				CHECK
!+V+Imp+2Sg:%>na # ; !JD 20241002 stavekontrol: 		CHECK
!*kummannaana, *kummannami !flex-iv PL20200910 
!fjernet udkommenteringen
!Pl
!+V+Imp+1Pl:%>ta K_TUQ_plur ; !flex-iv					CHECK
!+V+Imp+2Pl:%>g2itsi K_TUQ_plur ; !flex-iv				CHECK
!+V+Imp+2Pl+NNGUUJUIT:%>g2itsinnguujuit # ; 			CHECK
!flex-iv NNGUUJUK anvendt som tilhængspartikel. 
!Kun dokumenteret efter Imp





!#################!
!# ÆLDRE LEKSIKA #!
!#################!
!LEXICON nouns_2
!illu svag "hus" ;
!aja svag "moster" ;
!isi svag "trommeskind" ;
!qimmeq:qimmi QIMMEQ "hund" ;
!nanoq:nanu QIMMEQ "bjørn" ;
!taseq:tasi QIMMEQ "sø" ;
!ukaleq:ukali QIMMEQ "hav" ;
!ameq:ami QIMMEQ "hud" ;
!< q e e r l u t o o q "+N":0 "+Abs":0 "+Sg":0 > # ; 
!
!LEXICON verbs_2
!! vokalstammer
!anivoq:ani vok_stamme_iv "han går ud" ;
!asavara:asa vok_stamme_tv "jeg elsker ham" ;
!! konsonantstammer
!toquppaa:toqu^C kns_stamme_tv "han dræbar ham" ;
!naalappoq:naala^C kns_stamme_tv ;
!! r-stammer
!ajorpjor r_stamme "det duer ikke" ;
!
!
!LEXICON svag
!tilhæng ;
!Kasus ;
!
! 
!LEXICON tilhæng
!+TUR:%>tor r_stamme ;
!
!LEXICON Kasus
!+N+Abs+Sg: # ;
!obliq ;
!
!LEXICON obliq
!+N+Rel+Sg:%>p # ;
!+N+Lok+Sg:%>mi # ;
!+N+Ins+Sg:%>mik # ;
!+N+Abs+Pl:%>t # ;
!+N+Rel+Pl:%>t # ;
!+N+Lok+Pl:%>ni # ;
!+N+Ins+Pl:%>nik # ;
!
!LEXICON QIMMEQ
!+N+Abs+Sg:^GEM%>q # ;
!:^GEM obliq ;
!
!LEXICON vok_stamme_iv
!+V+IV: IVind_v ; ! indicative
!+V+IV: IVint_v ; ! interrogative
!+V+TV: TVind_v ; ! indicative
!+V+TV: TVint_v ; ! interrogative
!
!LEXICON kns_stamme_iv
!+V+IV: vok_stamme_iv ;
!
!LEXICON vok_stamme_tv
!+V+TV: TVind_v ; ! indicative
!+V+TV: TVint_v ; ! interrogative
!
!LEXICON kns_stamme_tv 
!vok_stamme_tv ;
!
!LEXICON r_stamme #;
!
!LEXICON IVind_v
!+Ind+1Sg:%>vunga # ;
!+Ind+2Sg:%>vutit # ; 
!+Ind+3Sg:%>voq # ;
!+Ind+1Pl:%>vugut # ;
!+Ind+2Pl:%>vusi # ;
!+Ind+3Pl:%>vupput # ;
!
!LEXICON IVint_v
!+Int+2Sg:%>vit # ; ! -it etter u
!+Int+3Sg:%>va # ; ! -a etter u
!+Int+2Pl:%>visi # ; ! isi etter u
!+Int+3Pl:%>ppat # ;
!
!
!LEXICON TVind_v
!+Ind+2Sg+1SgO:%>varma  # ; ! asavarma, toqupparma
!+Ind+3Sg+1SgO:%>vaanga  # ;
!+Ind+2Pl+1SgO:%>vassinga  # ;
!+Ind+3Pl+1SgO:%>vaannga  # ;
!
!+Ind+1Sg+2SgO:%>vakkit  # ;
!+Ind+3Sg+2SgO:%>vaatit  # ;
!+Ind+1Pl+2SgO:%>vatsigit  # ;
!+Ind+3Pl+2SgO:%>vaatsit  # ;
!
!+Ind+1Sg+3SgO:%>vara  # ;
!+Ind+2Sg+3SgO:%>vat  # ;
!+Ind+3Sg+3SgO:%>vaa  # ;
!+Ind+1Pl+3SgO:%>varput  # ;
!+Ind+2Pl+3SgO:%>varsi  # ;
!+Ind+3Pl+3SgO:%>vaat  # ;
!
!+Ind+2Sg+1PlO:%>vatsigut  # ;
!+Ind+3Sg+1PlO:%>vaatsigut  # ;
!+Ind+2Pl+1PlO:%>vatsigut  # ;
!+Ind+3Pl+1PlO:%>vaatigut  # ;
!
!+Ind+1Sg+2PlO:%>vassi  # ;
!+Ind+3Sg+2PlO:%>vaasi  # ;
!+Ind+1Pl+2PlO:%>vassi  # ;
!+Ind+3Pl+2PlO:%>vaasi  # ;
!
!+Ind+1Sg+3PlO:%>vakka  # ;
!+Ind+2Sg+3PlO:%>vatit  # ;
!+Ind+3Sg+3PlO:%>vai  # ;
!+Ind+1Pl+3PlO:%>vavut  # ;
!+Ind+2Pl+3PlO:%>vasi  # ;
!+Ind+3Pl+3PlO:%>vaat  # ;
!
!LEXICON TVint_v
!+Int+2Sg+1SgO:%>vinga  # ;
!+Int+3Sg+1SgO:%>visinga  # ;
!+Int+2Sg+3SgO:%>viuk  # ;
!+Int+3Sg+3SgO:%>visuk  # ;
!
!+Int+2Sg+1PlO:%>visigut  # ;
!+Int+3Sg+1PlO:%>visigut  # ;
!+Int+2Sg+3PlO:%>vigit  # ;
!+Int+3Sg+3PlO:%>visigit  # ;
!
!
!
!
!
!
!
!LEXICON TVind_k
!+Ind+2Sg+1SgO:%>parma  # ;
!+Ind+3Sg+1SgO:%>paanga  # ;
!+Ind+2Pl+1SgO:%>passinga  # ;
!+Ind+3Pl+1SgO:%>paannga  # ;
!
!+Ind+1Sg+2SgO:%>pakkit  # ;
!+Ind+3Sg+2SgO:%>paatit  # ;
!+Ind+1Pl+2SgO:%>patsigit  # ;
!+Ind+3Pl+2SgO:%>paatsit  # ;
!
!+Ind+1Sg+3SgO:%>para  # ;
!+Ind+2Sg+3SgO:%>pat  # ;
!+Ind+3Sg+3SgO:%>paa  # ;
!+Ind+1Pl+3SgO:%>parput  # ;
!+Ind+2Pl+3SgO:%>parsi  # ;
!+Ind+3Pl+3SgO:%>paat  # ;
!
!+Ind+2Sg+1PlO:%>patsigut  # ;
!+Ind+3Sg+1PlO:%>paatsigut  # ;
!+Ind+2Pl+1PlO:%>patsigut  # ;
!+Ind+3Pl+1PlO:%>paatigut  # ;
!
!+Ind+1Sg+2PlO:%>passi  # ;
!+Ind+3Sg+2PlO:%>paasi  # ;
!+Ind+1Pl+2PlO:%>passi  # ;
!+Ind+3Pl+2PlO:%>paasi  # ;
!
!+Ind+1Sg+3PlO:%>pakka  # ;
!+Ind+2Sg+3PlO:%>patit  # ;
!+Ind+3Sg+3PlO:%>pai  # ;
!+Ind+1Pl+3PlO:%>pavut  # ;
!+Ind+2Pl+3PlO:%>pasi  # ;
!+Ind+3Pl+3PlO:%>paat  # ;
!
!LEXICON TVint_k
!+Int+2Sg+1SgO:%>pinga  # ;
!+Int+3Sg+1SgO:%>pisinga  # ;
!+Int+2Sg+3SgO:%>piuk  # ;
!+Int+3Sg+3SgO:%>pisuk  # ;
!
!+Int+2Sg+1PlO:%>pisigut  # ;
!+Int+3Sg+1PlO:%>pisigut  # ;
!+Int+2Sg+3PlO:%>pigit  # ;
!+Int+3Sg+3PlO:%>pisigit  # ;
!
!
!
!LEXICON IVind_k
!+Ind+1Sg:%>punga # ;
!+Ind+2Sg:%>putit # ; 
!+Ind+3Sg:%>poq # ;
!+Ind+1Pl:%>pugut # ;
!+Ind+2Pl:%>pusi # ;
!+Ind+3Pl:%>pupput # ;
!
!LEXICON IVint_k
!+Int+2Sg:%>pit # ; ! -it etter u
!+Int+3Sg:%>pa # ; ! -a etter u
!+Int+2Pl:%>pisi # ; ! isi etter u
!+Int+3Pl:%>ppat # ;
